【裁判字號】    90,易,2412
【裁判日期】    900906
【裁判案由】    毒品危害防制條例
【裁判全文】
臺灣高雄地方法院刑事判決                          九十年度易字第二四一二號
    公  訴  人  臺灣高雄地方法院檢察署檢察官
    被      告  甲○○
右列被告因違反毒品危害防制條例案件，經檢察官提起公訴（九十年度毒偵字第二一
六六號），本院判決如左：
    主  文
甲○○連續施用第二級毒品，處有期徒刑參月，如易科罰金，以參佰元折算壹日。附
表所示之扣案物品均沒收銷燬。
    事  實
一、甲○○於民國八十九年間，因施用毒品案件，經臺灣高雄地方法院檢察署（以下
    簡稱高雄地檢署）檢察官聲請，由臺灣高雄地方法院（以下簡稱本院）以八十九
    年度毒聲字第六五八Ｏ號裁定送觀察勒戒後，認無繼續施用毒品之傾向，經檢察
    官於八十九年八月三十一日，以八十九年度毒偵字第五七二九號為不起訴處分確
    定。嗣甲○○於不起訴處分後之五年內，復基於施用第二級毒品安非他命之概括
    犯意，連續於九十年一月十七日、同年五月三日，在其位於高雄縣岡山鎮○○路
    一二五號之住處內施用安他命，為警分別於同年一月十八日、五月四日查獲，並
    各扣得如附表所示之物品（施用及查獲時地、扣案物品，均詳如附表所示）。嗣
    甲○○再經高雄地檢署檢察官聲請，由本院以九十年度毒聲字第二八四一號裁定
    送觀察、勒戒後，認有繼續施用毒品之傾向，又依九十年度毒聲字第三三七四號
    裁定令入戒治處所施以強制戒治一年。
二、案經高雄市政府警察局刑警大隊移送及台灣高等法院檢察署核准移轉管轄由臺灣
    高雄地方法院檢察署檢察官偵查起訴。
    理  由
一、右揭犯罪事實業據被告甲○○坦承不諱，而其二次為警查獲時所採尿液經送驗後
    ，就甲基安非他命均呈陽性反應，有台南市衛生局檢驗成績書、高雄市政府衛生
    局煙毒尿液檢驗成績書各一紙在卷可憑，並有附表所示之安非他命、施用器具等
    扣案可資佐證，而扣案物品經送驗後，分別係屬毒品安非他命或係殘留有安非他
    命之吸食器等情，有高雄醫學大學附設中和紀念醫院之檢驗報告共三紙在卷可參
    （均附於本院卷內）。又查，被告於八十九年間，因施用毒品案件，經高雄地檢
    署檢察官聲請，由本院以八十九年度毒聲字第六五八Ｏ號裁定送觀察勒戒後，認
    無繼續施用毒品之傾向，經檢察官於八十九年八月三十一日，以八十九年度毒偵
    字第五七二九號為不起訴處分確定，嗣因此次施用毒品犯行，又經本院以九十年
    度毒聲字第二八四一號裁定送觀察、勒戒後，認有繼續施用毒品之傾向，再依九
    十年度毒聲字第三三七四號裁定令入戒治處所施以強制戒治一年迄今等情，有前
    開不起訴處分書及台灣高雄地方法院檢察署刑案資料查註紀錄表、本院被告院內
    索引卡紀錄表及台灣高等法院被告全國前案紀錄表各一紙在卷可憑。綜上所述，
    本案事證明確，被告之犯行堪以認定。
二、核被告所為，係犯毒品危害防制條例第十條第二項之施用第二級毒品罪。其非法
    持有第二級毒品之低度行為，應為其後非法施用之高度行為所吸收，不另論罪。
    而其兩次施用安非他命之行為，乃時間緊接、方法相同，觸犯相同構成要件之罪
    ，顯係基於概括犯意反覆為之，為連續犯，應依刑法第五十六條規定論以一罪並
    依法加重其刑。公訴人於犯罪事實雖未論及被告如附表編號一所示之犯行，然此
    部分與起訴部分有連續犯之裁判上一罪關係，為起訴效力所及，本院自得併予審
    究，附此敘明。審酌被告前於八十九年間，因恐嚇案件經法院判處有期徒刑四月
    ，緩刑三年，緩刑期間並付保護管束，目前仍於緩刑期間，有台灣高雄地方法院
    檢察署刑案資料查註紀錄表、本院被告院內索引卡紀錄表及台灣高等法院被告全
    國前案紀錄表各一紙在卷可憑，其於緩刑期間竟不思悔改而再犯本案，且前已因
    施用毒品案件經不起訴處分後，仍未生警悟之心而再度施用毒品，顯見其自制意
    志不堅，行為固不足取，惟念其犯後坦承犯行，態度良好，所為係自我戕害行為
    ，未損及他人等一切情狀，量處如主文所示之刑，並諭知易科罰金之折算標準。
    附表所示之扣案物品分別係屬第二級毒品安非他命，或係殘留有安非他命之吸食
    器等情，已如前述，均應依毒品危害防制條例第十八條第一項前段規定，併予宣
    告沒收銷燬，公訴人就附表編號二所示殘留安非他命之吸食器一個請求依刑法第
    三十八條第二項規定予以宣告沒收等語，容有未洽，應予敘明。至被告雖辯稱附
    表編號一所示之扣案物品非其所有一節，惟依毒品危害防制條例第十八條之規定
    ，毒品乃不問屬於犯人與否均應予以沒收銷燬，是以仍應依前開規定併予宣告沒
    收銷燬，附此敘明。
據上論斷，應依刑事訴訟法第二百九十九條第一項前段，毒品危害防制條例第十條第
二項，第十八條第一項前段，刑法第十一條，第五十六條，第四十一條第一項，罰金
罰鍰提高標準條例第二條，判決如主文。
本案經檢察官呂幸玲到庭執行職務。
中    華    民    國    九十      年      九      月        六        日
                                    臺灣高雄地方法院刑事第六庭
                                        法  官  周  玉  群
右正本證明與原本無異。
如不服本判決，應於判決送達後十日內，向本院提出上訴狀。
                                        書記官  黃  英  彥
中    華    民    國    九十      年      九      月        六        日
附表：
┌─┬───────┬────┬────┬────┬──┬────────┐
│編│  犯罪時間    │查獲時間│施用地點│查獲地點│犯罪│    扣案物品    │
│號│              │        │        │        │行為│                │
├─┼───────┼────┼────┼────┼──┼────────┤
│一│九十年一月十七│九十年一│高雄縣岡│高雄縣彌│施用│安非他命三包（驗│
│  │日晚間某時    │月十八日│山鎮二高│陀鄉台十│安非│前毛重七點三公克│
│  │              │下午四時│路一二五│七線二高│他命│，驗後毛重七點二│
│  │              │三十分許│號住處  │新村附近│    │公克）          │
├─┼───────┼────┼────┼────┼──┼────────┤
│二│九十年五月三日│九十年五│同右    │上址住處│同右│(1)安非他命一包（│
│  │晚間某時      │月四日晚│        │        │    │  驗前毛重零點六│
│  │              │間十一時│        │        │    │  公克，驗後毛重│
│  │              │二十分許│        │        │    │  零點五公克）  │
│  │              │        │        │        │    │(2)殘留安非他命吸│
│  │              │        │        │        │    │  食器一個      │
└─┴───────┴────┴────┴────┴──┴────────┘
附錄本案論罪科刑法條：
毒品危害防制條例第十條第二項：
  施用第一級毒品者，處六月以上五年以下有期徒刑。


司法院資訊處製作；財團法人民間司法改革基金會備份。
